臺灣高等法院刑事判決　　　　　　　　 94年度上易字第900號
上　訴　人　臺灣臺北地方法院檢察署檢察官
被　　　告　甲○○
上列上訴人因被告贓物案件，不服臺灣臺北地方法院94年度易字
第4號，中華民國94年4月29日第一審判決（起訴案號：臺灣臺北
地方法院檢察署93度偵字第19150號），提起上訴，本院判決如
下：
    主  文
原判決撤銷。
甲○○收受贓物，處罰金參仟元，如易服勞役，以參佰元折算壹
日。
    事  實
一、甲○○明知原車號ＤＮＵ─五一九號機車（林聖芬所有，於
    民國九十三年八月十八日十二時許，在臺北市○○路○段巷
    弄中遭廖敏昭竊取，廖敏昭竊盜部分另案處理），係來路不
    明之贓物，仍於九十三年八月十八日至二十七日間之某日，
    在其位於臺北市○○路三七０巷四九號二樓住處樓下，向廖
    敏昭借用而予以收受，將原車牌取下後，以自己所有之車號
    ＱＶＷ─四一０號車牌懸掛其上使用，嗣於九十三年八月二
    十七日一時三十分許，廖敏昭騎乘前揭機車在臺北市○○街
    與德惠街口為警攔檢查獲，而查悉上情。
二、案經臺北市政府警察局中山分局報告臺灣士林地方法院檢察
    署呈請臺灣高等法院檢察署核准令轉臺灣臺北地方法院檢察
    署檢察官偵查起訴。
    理  由
一、認定犯罪事實之根據和理由：
(一)訊據被告甲○○矢口否認收受贓物犯行，辯稱：伊從未使用
    車牌號碼ＤＮＵ─五一九號機車，亦未將其所有車號ＱＶＷ
    ─四一０號車牌懸掛於上開機車，證人廖敏昭當時是在伊家
    借宿，車牌是廖敏昭自己裝上去，伊不知是何時換的云云。
(二)經查，廖敏昭竊取前開ＤＮＵ─五一九號機車，而嗣後改懸
    掛ＱＶＷ─四一０號機車車牌被警查獲之事實，有證人廖敏
    昭、林聖芬之證述，並有車身號碼照片、車輛車牌失竊作業
    ─查獲車輛認可資料、車輛竊盜、車籍作業系統─查詢認可
    資料及臺灣士林地方法院九十三年度偵字第八八九八號聲請
    簡易判決處刑書等資料在卷足憑，合先敘明。
(三)證人廖敏昭先於臺北市政府警察局中山分局民權一派出所警
    員針對林聖芬所有、車牌號碼ＤＮＵ─五一九號機車失竊案
    件偵詢時供稱：「竊取該車時是我一人所為，我得手該車後
    ，我朋友甲○○向我借車，告訴我為防範警方查獲，願將登
    記他名下的輕機車車牌ＱＶＷ─四一０提供予我，並將大牌
    懸掛上去。‧‧‧甲○○知道該車為失竊輕機車，他平時也
    有使用該車‧‧‧輕機車車牌ＱＶＷ─四一０是甲○○懸掛
    至輕機車ＤＮＵ─五一九號車上」等語（見臺灣士林地方法
    院檢察署93年度偵字第8898號竊盜案件偵查卷第9頁）；嗣
    於檢察官訊問時供稱：「ＱＶＷ─四一０號車牌是甲○○的
    ，颱風之前我將機車借給甲○○，在龍江路他家那邊樓下借
    他的‧‧‧我沒有跟他說車子怎麼來，但是我有阻止他換車
    牌，但是他當著我的面換的‧‧‧我跟他講不要換牌，他說
    換了比較安全，因為車主如果有報案，警察比較抓不到」等
    語（見偵查卷第40頁），甚為明確。參以證人廖敏昭既敢將
    所竊得之機車借予被告使用，且又借宿於被告甲○○家中，
    足見被告與廖敏昭關係匪淺，則廖敏昭所為不利於被告之上
    開證詞，信而有徵，應非憑空杜撰之詞。
(四)另證人廖敏昭於臺灣士林地方法院檢察署93年度偵字第8898
    號竊盜案件之警詢、偵查時，對於被告甲○○是否知情並有
    無使用系爭機車，均為肯定之供述，證人廖敏昭前開供述，
    對其自己案情並無利害關係，更無訴訟上利益，其證言即較
    具憑信性。又證人廖敏昭嗣後於台灣台北地方法院原審審理
    所證，一再反覆且支吾其詞，改稱被告不知係贓車、也不知
    換車牌之事云云，無非事後當庭附合被告，圖以迴護被告之
    詞，委無可採。
　綜上所述，被告所辯無非卸責之詞，並不足採。本件事證明確
  ，被告犯行堪以認定。
二、論罪及撤銷改判：
    核被告所為，係犯刑法第349條第1項之收受贓物罪。原審未
    查，諭知被告無罪之判決，顯有未合，檢察官上訴意旨指摘
    原判決不當為有理由，自應由本院撤銷改判。
三、科刑：
    爰審酌被告之素行，犯罪動機、手段、方法、犯罪所生之危
    害，犯罪後態度，及其他一切情狀，量處如主文第二項所示
    之罰金，並諭知易服勞役之折算標準。
四、適用之法律：
    刑事訴訟法第369條第1項前段、第364條、第299條第1項前
    段，刑法第349條第1項、第42條第2項，罰金罰鍰提高標準
    條例第1條前段、第2條。
本案經檢察官覃正祥到庭執行職務。
中　　華　　民　　國　　94　　年　　7　　月　　21　　日
　　　　　　　　　刑事第九庭審判長法　官  陳　祐　治
　　　　　　　　　　　　　　　　  法　官　王　炳　梁
　　　　　　　　　　　　　　　　  法　官　陳　晴　教
以上正本證明與原本無異。
不得上訴。
                                  書記官　郭　台　發
中　　華　　民　　國　　94　　年　　7 　　月　　21　　日
附錄：本案論罪科刑法條全文
中華民國刑法第349條第1項：
收受贓物者，處3年以下有期徒刑、拘役或500元以下罰金。(罰
金已提高為10倍)
